臺灣板橋地方法院刑事判決　　　　　　　 96年度訴字第241號
公　訴　人　臺灣板橋地方法院檢察署檢察官
被　　　告　甲○○
上列被告因違反藥事法案件，經檢察官提起公訴（九十五年度偵
字第二八五００號），被告於本院準備程序中就被訴事實為有罪
之陳述，經告知簡式審判程序之旨，並聽取當事人之意見後，本
院合議庭裁定由受命法官獨任進行簡式審判程序，判決如下：
    主    文
甲○○明知為禁藥，而販賣，處有期徒刑柒月。緩刑肆年。
扣案含「Zolpidem」成分之白色不明橢圓形錠（鋁箔包片裝）共
陸佰零捌顆、含「Nitrazepam」成分之白色不明橢圓形錠（罐裝
）共柒佰零顆、含「Diazepam」成分之黃色裸錠壹仟捌佰伍拾
肆點伍顆均沒收之。
    犯罪事實
一、甲○○係址設臺北縣板橋巿三民路二段一０三號「米立藥局
    」之實際負責人，其明知真實姓名年籍不詳之孫姓成年男子
    所販售無中文標示且含「Zolpidem」成分之白色不明橢圓形
    錠（鋁箔包片裝，下稱白色錠片裝）、含「Nitrazepam」成
    分之白色不明橢圓形錠（罐裝，下稱白色錠罐裝）以及含「
    Diazepam」成分之黃色裸錠等藥品，均係未經主管機關核准
    而擅自輸入之禁藥，竟基於販賣禁藥以營利之犯意，先於九
    十五年三月間某日，以總價約新臺幣（下同）一萬五千元之
    代價，向該名孫姓成年男子購入白色錠片裝、白色錠罐裝各
    一千顆，並自斯時起至九十五年七月二十八日上午十一時十
    分許遭主管機關稽查時為止，以每顆十五元至二十元不等之
    價格，將之販售予無處方箋之不特定人。甲○○嗣於九十五
    年四月間某日，向孫姓男子反應前開白色錠片裝及白色錠罐
    裝之藥效不佳，孫姓男子即免費提供黃色裸錠二千顆予甲○
    ○搭配販售，甲○○乃自斯時起至九十五年七月二十八日上
    午十一時十分許遭主管機關稽查時為止，以每顆五元至十元
    不等之價格，販售黃色裸錠予無處分箋之不特定人，以二十
    元至三十元不等之價格，販售白色錠片裝加黃色裸錠各一顆
    或白色錠罐裝加黃色裸錠各一顆予無處分箋之不特定人，藉
    此等方式賺取差價牟利。嗣於九十五年七月二十八日上午十
    一時十分許，經臺北縣政府衛生局人員羅淑燕會同行政院衛
    生署管制藥品管理局人員洪國豐，在「米立藥局」內查獲，
    並在調劑檯上及抽屜內起獲白色錠片裝共六百十顆、白色錠
    罐裝共七百零四顆、黃色裸錠共一千八百五十五．五顆，經
    送行政院衛生署管制藥品管理局檢驗結果，分別檢出含「
    Zolpidem」、「Nitrazepam」、「Diazepam」等成分（該等
    成分雖均屬第四級毒品，惟甲○○所涉販賣第四級毒品部分
    ，則經檢察官以其無販賣第四級毒品之認識為由，不另為不
    起訴處分在案），始得悉上情。
二、案經臺北縣政府函請臺灣板橋地方法院檢察署檢察官偵查起
    訴，甲○○於本院準備程序中就被訴事實為有罪之陳述，經
    告知甲○○簡式審判程序之旨，並聽取當事人之意見後，本
    院合議庭裁定由受命法官獨任進行簡式審判程序。
    理    由
一、上揭犯罪事實，業據被告甲○○於偵查中及本院審理時自白
    不諱（見臺灣板橋地方法院檢察署九十五年度他字第六四一
    九號偵查卷第三四頁至第三五頁及同署九十五年度偵字第二
    八五００號偵查卷第三頁、本院九十六年三月六日簡式審判
    筆錄），並經證人即臺北縣政府衛生局人員羅淑燕、行政院
    衛生署管制藥品管理局人員洪國豐於偵查中結證明確（見臺
    灣板橋地方法院檢察署九十五年度他字第六四一九號偵查卷
    第六三頁至第六四頁），且有臺北縣政府衛生局藥物（化粧
    品）檢查現場紀錄表六紙、現場稽查工作日誌表、訪問紀要
    、管制藥品實地稽核現場紀錄表各一份、查獲現場照片三張
    、行政院衛生署管制藥品管理局局九十五年十一月二十二日
    管稽字第０九五００一二八００號函一份暨所附之九十五年
    度不法藥物、食品第三次聯合稽查專案計畫一件、購藥紀錄
    表二紙附卷可稽（見臺灣板橋地方法院檢察署九十五年度他
    字第六四一九號偵查卷第八頁至第十八頁及第七二頁至第七
    八頁），另有白色錠片裝共六百十顆、白色錠罐裝共七百零
    四顆、黃色裸錠共一千八百五十五．五顆扣案可資佐證。而
    扣案之前開藥品，經送行政院衛生署管制藥品管理局檢驗結
    果，白色錠片裝檢出含「Zolpidem」成分，白色錠罐裝檢出
    含「Nitrazepam」成分、黃色裸錠檢出含「Diazepam」成分
    ，有該局九十五年八月十八日管檢字第０九五０００八七二
    三號鑑定書一份存卷足憑（見臺灣板橋地方法院檢察署九十
    五年度他字第六四一九號偵查卷第四頁至第五頁），而該等
    藥品均未取得主管機關行政院衛生署准予輸入之藥品許可證
    ，確屬禁藥無訛，足徵被告自白確與事實相符。是本案事證
    明確，被告犯行堪以認定，應予依法論罪科刑。
二、核被告所為，係犯藥事法第八十三條第一項之明知為禁藥而
    販賣罪。按刑事法若干犯罪行為態樣，本質上原具有反覆、
    續實行之特徵，立法時既予特別歸類，定為犯罪構成要件之
    行為要素，則行為人在密切接近之一定時、地持續實行之複
    次行為，倘依社會通念，於客觀上認為符合一個反覆、延續
    性之行為觀念者，於刑法評價上，即應僅成立一罪，俾免有
    重複評價、刑度超過罪責與不法內涵之疑慮；學理上所稱「
    集合犯」之職業性、營業性或收集性等具有重複特質之犯罪
    均屬之，例如經營、從事業務、收集、販賣、製造、散布等
    行為概念者是（最高法院九十五年度臺上字第一０七九號判
    決意旨參照）。查被告販賣前述白色錠片裝、白色錠罐裝及
    黃色裸錠等禁藥，核屬營利性行為，係在密切接近之一定時
    間及空間內以相同之方式持續、反覆從事，未曾間斷，是其
    此等販賣禁藥之行為，客觀上具有反覆、延續實行之特徵，
    從而，在行為概念上，縱有多次販賣之舉措，仍應以集合犯
    之包括一罪評價之。至刑法及其施行法固於九十四年一月七
    日經修正公布，於九十五年七月一日生效施行，且藥事法第
    八十三條亦於九十五年五月三十日經修正公布，於九十五年
    七月一日生效施行；惟本案被告之犯罪行為始自前述法律修
    正施行前，並持續至法律修正施行後，其間法律雖有變更，
    惟其所為單一犯罪行為既持續實施至法律修正施行後，自無
    行為後法律變更之情形可言，應逕依修法後之規定論處（最
    高法院八十九年度臺非字第一八六號裁判意旨參照），附此
    敘明。爰審酌被告販售未經主管機關許可輸入之禁藥，可能
    危害國人身體健康，惟其犯罪後已坦承犯行，深具悔意，態
    度良好，兼衡其販賣禁藥之時間、數量、所獲利益等一切情
    狀，量處如主文所示之刑，以資懲儆。末查被告於八十七年
    間雖曾受有期徒刑以上刑之執行完畢，惟五年以內未曾受有
    期徒刑以上刑之宣告，有臺灣高等法院被告前案紀錄表一件
    在卷可考，其因一時失慮，致罹刑典，事後已坦承犯行，深
    具悔意，經此刑之宣告後，應知警惕而無再犯之虞，本院因
    認尚無逕對被告施以短期自由刑之必要，是以暫不執行其刑
    為當，爰依刑法第七十四條第一項第二款規定予以宣告緩刑
    四年，用啟自新。
三、按藥事法第七十九條第一項固規定：「查獲之偽藥或禁藥，
    沒入銷燬之」，惟上揭沒入銷燬之規定，係列於藥事法第八
    章「稽查及取締」內，而非列於第九章「罰則」中，其性質
    應屬行政秩序罰，屬行政機關依行政程序科罰之權限，法院
    自不得越權於判決內諭知沒入銷燬（最高法院九十二年度臺
    上字第二七一八號判決意旨參照），是以，本案查扣之禁藥
    自不得依前開開規定宣告沒入銷燬之。惟扣案含「Zolpidem
    」成分之白色錠片裝六百十顆、含「Nitrazepam」成分之白
    色錠罐裝七百零四顆以及含「Diazepam」成分之黃色裸錠一
    千八百五十五．五顆，除因檢驗各用罄二顆、一顆、一顆外
    ，驗餘之白色錠片顆六百零八顆、白色錠罐裝七百零三顆、
    黃色裸錠一千八百五十四．五顆，均係被告所有供本案犯罪
    所用之物，業據其陳明在卷，皆應依刑法第三十八條第一項
    第二款規定宣告沒收之。
據上論斷，應依刑事訴訟法第二百七十三條之一第一項、第二百
九十九條第一項前段，藥事法第八十三條第一項，刑法第十一條
前段、第三十八條第一項第二款，判決如主文。
本案經檢察官張瑞娟到庭執行職務。
中　　華　　民　　國　　96　　年　　3 　　月　　20　　日
                  刑事第七庭  法　官  王　瑜　玲
上列正本證明與原本無異。
如不服本判決，應於判決送達後10日內向本院提出上訴狀（應附
繕本），上訴於臺灣高等法院。
中　　華　　民　　國　　96　　年　　3 　　月　　22　　日
                              書記官  陳  香  君
附錄本案論罪科刑法條全文：
藥事法第八十三條
明知為偽藥或禁藥，而販賣、供應、調劑、運送、寄藏、牙保、
轉讓或意圖販賣而陳列者，處七年以下有期徒刑，得併科新臺幣
五百萬元以下罰金。
犯前項之罪，因而致人於死者，處七年以上有期徒刑，致重傷者
，處三年以上十二年以下有期徒刑。
因過失犯第一項之罪者，處二年以下有期徒刑、拘役或科新臺幣
三十萬元以下罰金。
第一項之未遂犯罰之。
